【裁判字號】    87,上易,1816
【裁判日期】    890309
【裁判案由】    毒品危害防制條例
【裁判全文】
臺灣高等法院臺中分院刑事判決                  八十七年度上易字第一八一六號
    上  訴  人  臺灣彰化地方法院檢察署檢察官
    被      告  乙○○
右上訴人因被告違反毒品危害防制條例案件，不服臺灣彰化地方法院中華民國八十七
年五月五日第一審判決（民國八十七年度易字第三五九號，起訴案號：臺灣彰化地方
法院檢察署民國八十七年度偵字第六六四號，併辦案號：八十七年度偵字第四四五七
、六四五二、七一四一號，八十八年度偵字第二三九四號），提起上訴，本院判決如
左：
      主  文
原判決撤銷。
乙○○連續施用第二級毒品，累犯，免刑。
安非他命壹包（重約○、九公克）沒收銷燬之，玻璃管伍支、酒精燈壹個均沒收。
      事  實
一、乙○○前於民國八十五年七月二十三日因違反麻醉藥品管理條例案件，經法院判
    處有期徒刑七月，於八十六年六月十九日縮刑期滿執行完畢，仍不知悔改，復基
    於概括之犯意，自民國於八十七年一月十七日起至八十八年二月八日止，連續在
    彰化縣田尾鄉睦宜村力行巷二四號住處，將第二級毒品安非他命置於其所有之玻
    璃管內，其下以火燒烤使生白煙後加以吸食之方式，施用第二級毒品安非他命多
    次。嗣於八十七年一月十七日下午一時三十分許，經警在其上開住處查獲，並扣
    得其所有供吸用安非他命之玻璃管五支、酒精燈一個；又於八十七年五月十八日
    、八十七年七月二十六日在其住處為警查獲，復於八十七年八月十三日二十時十
    分許，在彰化縣社頭鄉○○村○○○路圖書館前為警查獲，並扣得其所有之安非
    他命一包（重約○、九公克）；再於八十八年二月八日在臺灣彰化地方法院檢察
    署接受採尿送驗呈安非他命陽性反應，而查悉上情。
二、案經彰化縣警察局田中分局報請臺灣彰化地方法院檢察署檢察官偵查起訴及經檢
    察官移送併辦。嗣由本院裁定送觀察勒戒，認有繼續施用毒品傾向，再裁定施以
    強制戒治，執行期滿。
      理  由
一、右開事實，業經上訴人即被告乙○○（以下簡稱被告）自白不諱，且有第二級毒
    品安非他命一包（重約○、九公克）、施用毒品器具玻璃管五支、酒精燈一個扣
    案、暨彰化縣衛生局煙毒尿液檢驗成績書四紙、濫用藥物尿液檢驗報告一紙附卷
    可稽，被告犯行可以認定。
二、被告行為後，毒品危害防制條例已於八十七年五月二十日公布，自同月二十二日
    起施行，以之與行為時之舊法麻醉藥品管理條例相比較結果，以裁判時之新法即
    毒品危害防制條例之規定有利於被告，自應適用該新法。核被告所為，係犯毒品
    危害防制條例第十條第二項之施用第二級毒品罪。又檢察官移送併辦部分即被告
    自八十七年一月十八日起至八十八年二月八日止施用安非他命之犯行，雖未經檢
    察官起訴，惟此部分與已起訴部分有連續犯裁判上一罪之關係，為起訴效力所及
    ，本院自得依法審究，併此敘明。其持有毒品之低度犯行應為較高度之施用毒品
    犯行所吸收不另論罪，又其先後多次施用毒品行為、犯罪構成要件相同，顯係基
    於概括犯意為之，為連續犯以一罪論。又被告曾於八十五年七月二十三日因違反
    麻醉藥品管理條例案件，經法院判處有期徒刑七月，於八十六年六月十九日（原
    審誤載為六月二十五日）縮刑期滿執行完畢，此有本院被告全國前案紀錄表一件
    附卷可稽，被告於有期徒刑執行完畢後，五年內再犯本件有期徒刑以上之罪，為
    累犯，依法加重其刑。被告經本院依職權裁定送觀察勒戒後，認有繼續施用毒品
    傾向，再裁定施以強制戒治，茲已執行期滿，有臺灣彰化地方法院檢察署八十九
    年一月二十八日函、本院戒治執行指揮書及回證等在卷可參，應依法為免刑之判
    決。原審予以論罪科刑固非無見，惟原判決未及就檢察官移送併辦部分予以審究
    及依修正後之毒品危害防制條例之規定為免刑之判決容有可議，檢察官上訴意旨
    ，指摘原判決不當，為有理由，應由本院將原判決撤銷，而為免刑之判決。又扣
    案之安非他命一包（重約○、九公克）應依同條例第十八條第一項前段之規定，
    宣告沒收銷燬之。另扣案之玻璃管五支、酒精燈一個，係被告所有供吸用安非他
    命所用之物，依法宣告沒收。
三、據上論斷，應依刑事訴訟法第三百六十九條第一項前段、第三百六十四條、第二
    百九十九條第一項但書，毒品危害防制條例第十條第二項、第二十三條第一項、
    第三十五條第三款、第十八條第一項前段，刑法第十一條前段，第二條第一項前
    段、第五十六條、第四十七條、第三十八條第一項第二款，判決如主文。
本案經檢察官甲○○到庭執行職務。
中      華      民      國    八十九    年      三      月      九      日
                                  臺灣高等法院臺中分院刑事第七庭
      審判長法  官  劉  連  星
                                              法  官  江  錫  麟
                                              法  官  林  秋  華
右正本證明與原本無異。
不得上訴。
                                              書記官  阮  正  枝
中      華      民      國    八十九     年      三       月    十三    日
附錄法條
毒品危害防制條例第十條第二項：施用第二級毒品者，處三年以下有期徒刑。
                                                                        Ｃ


司法院資訊處製作；財團法人民間司法改革基金會備份。
